臺灣高等法院刑事判決　　　　　　　　　　　　　九十一年度上易字第二七五三號
　　上　訴　人　臺灣桃園地方法院檢察署檢察官
　　被　　　告　甲○○
　　被　　　告　丙○○
右列上訴人因被告等傷害案件，不服臺灣桃園地方法院九十一年度易字第五二號，中
華民國九十一年七月十二日第一審判決（起訴案號：臺灣桃園地方法院檢察署九十年
度偵字第一六八四五號、第一七六０八號）提起上訴，本院判決如左：
    主      文
上訴駁回。
    事      實
一、甲○○與丙○○因姓名年籍不詳綽號「阿宏」之成年男子，告知其等只要願意前
    去毆打丁○○（原名曾鳴崑），即願意給付金錢，甲○○、丙○○遂與「阿宏」
    及其餘二名姓名年籍不詳之成年男子，共同基於傷害人之身體之犯意聯絡，於民
    國九十年六月十八日晚間，由「阿宏」交付新台幣一千元予丙○○等人，再由甲○○及丙○○持前開現金至龐德洛菲租賃股份有限公司（以下簡稱龐德公司）租
    用車號Ｘ五—九九九七號汽車，並與甲○○及其餘二名不詳姓名之成年男子，共
    同攜帶其等所有之球棒四支，於同年月十九日凌晨一時五分許，駕車至丁○○位
    於桃園縣八德市○○路二一五三號「統泰土雞城」之工作地點，下車分持上開球
    棒毆打丁○○，使丁○○受有頭部外傷（後枕有血腫、昏迷指數十四）、右肩及
    胸壁挫傷（胸部Ｘ光，未有骨折現象）、右上肢擦傷（並未縫合處理）及左眉弓
    裂傷一公分（有縫合處理）等傷害，嗣經「統泰土雞城」老闆鄭朝旭記下上開車
    號始循線查獲上情。
二、案經丁○○訴由桃園縣警察局八德分局報告台灣桃園地方法院檢察署檢察官偵查
    起訴。
    理      由
一、右揭犯罪事實業據被告甲○○、丙○○二人於原審及本院審理時坦承不諱，核與
    被害人丁○○於警、偵訊、原審及本院審理時指述之情節相符。並經證人鄭朝旭
    即「統泰土雞城」之老闆於原審調查時到庭證稱：當天有四個人在打被害人，四
    人都有拿球棒或木棒，車號係伊記下來的等語屬實；再證人何龍慶即「統泰土雞
    城」之員工亦於警訊中證稱：當天有四人持棍棒之物毆打被害人，伊與老闆有記
    下車號Ｘ五—九九九七號等語無誤。而被告二人確於九十年六月十八日晚間至龐
    德公司租用Ｘ五—九九九七號汽車乙節，有該公司車輛出租約定承諾切結書暨被
    告二人租車時所附之駕照影本各一份及車籍作業統一查詢認可資料一紙附卷足憑
    。又被害人確於案發當日受有上開傷害，復有財團法人天主教聖保祿修女會醫院
    出具之診斷證明書一張及該醫院復本院函（附被害人病歷資料）在卷可稽，足認
    被告二人之自白確與事實相符。綜上所述，本件事證明確，被告二人犯行，均堪
    以認定。
二、核被告二人所為，均係犯刑法第二百七十七條第一項之普通傷害罪。被告二人與
    「阿宏」及姓名不詳之成年男子二人間，有犯意聯絡及行為分擔，均為共同正犯
    。原審以被告等罪證明確，引用刑法第二十八條、第二百七十七條第一項、第四
    十一條第一項前段、罰金罰鍰提高標準條例第一條前段、第二條，爰審酌被告之
    犯罪動機係因有利可圖，即動手毆打素無仇隙之被害人，犯罪手段係夥同其餘二
    人分持球棒毆打被害人，惡性頗重，而被害人所受之傷勢亦非輕微，犯後未表悔
    意等一切情狀，分別量處有期徒刑五月，並均諭知易科罰金之折算標準。至球棒
    四支雖為被告二人及共同被告所有之物，然被告於原審調查時已供稱該球棒已隨
    手丟棄，而該四支球棒又未扣案，為免執行上之困難，爰不予沒收。經核其認事
    用法均無不當，量刑亦屬妥適，應予維持。檢察官依告訴人丁○○之請求提起上
    訴，其上訴意旨略以：告訴人與被告二人素昧平生，僅因細故，被告二人即糾集
    不詳姓名之「阿宏」共同持球棒出手毆打告訴人，造成告訴人身體多處受有傷害
    ，且被告二人犯案後，堅不供出「阿宏」之人，足見渠等犯後態度不佳，原審僅
    判處有期徒刑五月，實難收自新之效云云。惟查經本院一再訊之被告均稱係在紅
    茶店認識「阿宏」，確不知「阿宏」之真實姓名及住居處所等語，顯非故意不供
    出，又告訴人被毆致身體受有多處傷害，傷勢非輕，及被告犯後態度不佳等，業
    經原審予以審酌，資為量刑之標準，自難指為其量刑有何不當，檢察官之上訴為
    無理由，應予駁回。至告訴人之代理人乙○○律師於本院審理中提出補充告訴理
    由中狀載稱略以：依證人鄭朝旭、何龍慶於大安派出所之偵訊（調查）筆錄：「
    ：：四名男子上了一部銀色一六００ＣＣ舊款ＬＡＮＣＥＲ，車牌號碼Ｘ５－九
    九九七，：：當時四名男子跑出去上車時，另外有一人在車上等候，所以我看到
    共有五人」、「除四名男子進來打人外，另有一人在Ｘ５－九九九七車上等候接
    應，所以他們共有五人：：：我和老闆一起追至高速公路橋下時，車子突然停車
    ，另有一部白色車子靠近會合，並由Ｘ５－九九九七車上下來二人至這輛白色車
    子，上了這輛白色車子，二部車一起離去」，從上述證詞可知除被告二人及另外
    二名不詳男子外，尚有另一名駕駛及另一部接應車輛上之人員，故共謀本件行兇
    之人厥在五人以上。另依被告於本院庭訊時供稱：「（有幾人去打人？）總共連
    〞阿宏〞算有七個人，其他人我不認識，有的人沒下去，打的有我們二人及另外
    二個不認識拿球棒去打。」可知當時共謀行兇者應有七人，原審未對其他不明人
    士深入調查，認定行兇人數僅被告二人與「阿宏」及姓名不詳之成年男子二人，
    顯有疏失；又本案告訴人所受攻擊之部位，均集中於頭、胸等人體最為脆弱之部
    位，而以球棒毆打他人要害可能造成死亡之結果，為被告所當知，並可預見，本
    件被告自始即有重傷或殺人之故意，原審未予探究，而認定被告所犯為普通傷害
    罪，亦有不當等語。查依上述證人鄭朝旭、何龍慶及被告二人之供詞觀之，本件
    之共犯應為「阿宏」及實際下車持棒毆打告訴人之被告二人及另二不詳姓名之人
    共為五人，至其餘之人，既僅坐於車上，並未下車參與毆打告訴人，且與被告二
    人互不相識，又無任何證據可資證明與被告二人或共犯者之間有事前共謀之情事
    ，自難遽認其等與被告或共犯之間對本件之犯行有犯意聯絡及行為分擔而論以共
    同正犯。又被告等固係持球棒毆打告訴人，並致告訴人受有頭部外傷（後枕有血
    腫、昏迷指數十四）、右肩及胸壁挫傷（胸部Ｘ光，未有骨折現象），右上肢擦
    傷並未縫合處理，及左眉弓裂一公分，有縫合處理，有財團法人天主教聖保祿修
    女會醫院出具之診斷書及該醫院復函在卷可稽，依告訴人所受傷勢以觀，被告等
    持球棒毆打告訴人當時出手並非甚重，否則應不只僅造成如此傷害而已，參以被
    告等與告訴人並不認識，彼此間亦無任何仇恨，僅係為賺取金錢而受「阿宏」僱
    用前往毆打告訴人，客觀上並無必致告訴人死亡或使之受重傷之故意之理，原審
    認定被告係犯普通傷害罪，並無不當，附此明。
據上論斷，應依刑事訴訟法第三百六十八條，判決如主文。
本案經檢察官周誠南到庭執行職務。
中      華      民      國    九十一    年    十一      月    二十九    日
                              臺灣高等法院刑事第二庭
                                  審判長法  官  蔡  長  溪
                                        法  官  楊  貴  志
                                        法  官  林  俊  益
右正本證明與原本無異。
不得上訴。
                                        書記官  李  明  昇
中      華      民      國    九十一    年    十二      月      二      日
